臺灣雲林地方法院刑事判決　　　　　　　　　　　　　九十一年度易字第三三九號
　　公 訴 人　臺灣雲林地方法院檢察署檢察官
　　被　　告　丙○○
右列被告因竊盜案件，經檢察官提起公訴（九十一年度偵字第二五四四號）及移送併
辦（九十一年度偵字二八０八、三０三五號），本院判決如左：
    主  文
丙○○連續於夜間侵入住宅竊盜，累犯，處有期徒刑壹年捌月。
丙○○所有供犯罪所用之電話卡壹張及扣案之鑰匙壹支均沒收。
    事  實
一、丙○○曾分別於民國（下同）八十六年五月及同年六月間，因恐嚇取財及竊盜案
    件，均經本院判處有期徒刑十月確定，定應執行刑有期徒刑一年六月，於八十八
    年三月二十一日始假釋期滿執行完畢；又於九十一年五月二十二日，再因竊盜案
    件，經本院判處有期徒刑十月，於同年六月十七日始確定。詎仍不知悔改，又基
    於意圖為自己不法所有之概括犯意，於(1)九十一年六月一日晚間八、九時許，以
    自己所有之電話卡開啟丁○○位於雲林縣二崙鄉○○村○○路一六八號住處大門
    ，竊取丁○○所有之二十九吋青雲牌電視機乙台，得手後，放置在雲林縣二崙鄉
    ○○村○○路八九號李茂樹住處。(2)九十一年六月四日下午七時許，在雲林縣二
    崙鄉○○路十七號前，趁甲○○所有之車牌號碼ＵＳＢ–七０五號輕機車（價值
    約新台幣【下同】一萬元）鑰匙仍留在電門上之機會，即以該鑰匙啟動機車竊取
    之，得手後，將該機車騎至雲林縣二崙鄉○○村○○路一一八巷六弄一號前停放
    ，留供己用。(3)於九十一年六月八日上午七時許，在雲林縣二崙鄉○○村○○○
    ○道路旁，趁乙○○所有之車牌號碼ＮＶＧ–七八０號重機車（價值約一萬五千
    元）鑰匙仍留在電門上之機會，以該機車鑰匙啟動竊取之，得手後，將該機車騎
    至雲林縣虎尾鎮土地銀行對面停放，留供己用。(4)九十一年六月十四日上午十時
    許，在雲林縣崙背鄉○○路某處，以自己所有之鑰匙一支發動戊○○所有之車牌
    號碼ＬＢＲ–五五六號重機車一部（價值約二萬元）而竊取之，得手後供己騎用
    。嗣同年月十五日下午五時許，丙○○騎乘上開竊得之ＬＢＲ–五五六號機車，
    途經雲林縣二崙鄉楊賢村自強大橋南端，為警當場查獲，並扣得其所有鑰匙一支
    。
二、案經雲林縣警察局西螺分局報請臺灣雲林地方法院檢察署檢察官偵查起訴及移送
    併案審理。
    理  由
一、右揭事實，業據被告丙○○坦白承認，核與被害人丁○○、甲○○之女紀王愛、
    乙○○及戊○○等人在警訊中關於上開物品失竊之時間、地點，及犯罪事實(3)之
    目擊證人陳耀南在警訊中之證述情節大致相符；並有贓物認領保管單、車輛失竊
    查詢資料各三紙附警卷，及被告所有供犯罪事實(4)所用之鑰匙一支扣案可資佐證
    ，事證明確，被告犯行足以認定，應予依法論科。
二、核被告犯罪事實(1)之所為，係犯刑法第三百二十一條第一項第一款於夜間侵入住
    宅竊盜罪；犯罪事實(2)至(4)之所為，均係犯同法第三百二十條第一項普通竊盜罪
    。被告所為上開四次犯行，時間緊接，所犯基本構成要件相同，顯係基於概括犯
    意反覆所為，應依連續犯規定，從一重之於夜間侵入住宅竊罪論處，並加重其刑
    。犯罪事實(1)部分（九十一年度偵字第三０三五號移送併辦之其中一犯罪行為）
    ，雖未據檢察官提起公訴，然與前開已起訴論罪科刑之部分有連續犯之裁判上一
    罪之關係，依刑事訴訟法第二百六十七條檢察官就犯罪事實一部起訴者，其效力
    及於全部之規定，本院自應併予審判。又檢察官以九十一年度偵字第二八０八號
    移送併辦部分，核與已起訴之事實(3)為同一之犯罪事實，均併此敘明。又被告前
    因恐嚇取財及竊盜案件，均經本院判處有期徒刑十月確定，定應執行刑有期徒刑
    一年六月，於八十八年三月二十一日，始假釋期滿執行完畢，有台灣雲林地方法
    院檢察署刑案資料查註記錄表及台灣高等法院被告全國前案紀錄表可參，其於五
    年以內再犯本件有期徒刑以上之罪，為累犯，應依刑法第四十七條規定遞加重其
    刑。爰審酌被告有前開犯罪前科之素行，又於九十一年五月二十二日，再因竊盜
    案件，經本院判處有期徒刑十月，有上開前科紀錄及判決附偵查卷可參，尚未確
    定之際，又意圖為自己不法之所有，再連續觸犯本件犯罪，與上開犯罪之手段，
    所竊取財物之價值，及犯後坦承犯行，態度尚稱良好等一切情況，量處如主文所
    示之刑。另被告所使用之電話卡一張，雖未扣案，然與扣案之鑰匙一支，均為被
    告所有，並供其犯罪所用之物，業經被告坦白承認，足信無誤，且無證據足以證
    明該電話卡已滅失，故均併予宣告沒收。
三、另台灣雲林地方法院檢察署九十一年度偵字第三０三五號其中一併案審理事實稱
    ：被告丙○○意圖為自己不法之所有，於九十年七月十五日十二時許，侵入楊正
    章位於雲林縣二崙鄉○○村○○路一一八號住宅，竊取被害人楊正章所有之存錢
    筒乙只（內有四、五百元），認被告涉犯刑法第三百二十條第一項竊盜罪嫌，並
    與上開已起訴之犯罪事實有連續犯之裁判上一罪關係，移送併案審理等語。然查
    ，被告上開竊盜時間與本案前揭連續竊盜時間相距將近一年，尚難認被告係基於
    概括犯意所為，而有連續犯之裁判上一罪之關係。且被告上開犯罪事實，既未經
    檢察官提起公訴，依不告不理之原則，本院自難併予審判，此部分應由檢察官另
    行偵查起訴，併此敘明。
四、據上論斷，應依刑事訴訟法第二百九十九條第一項前段，刑法第五十六條、第三
    百二十一條第一項第一款、第四十七條、第三十八條第一項第二款，判決如主文
    。
本案經檢察官曾勁元到庭執行職務。
中      華      民      國      九十一      年    八    月    二十一    日
                                        臺灣雲林地方法院刑事第一庭
                                            法  官  黃  一  馨
右正本證明與原本無異。
如不服本判決，應於判決送達後十日內向本院提出上訴狀( 應附繕本 )。
                                            書記官  鄭  國  銘
中      華      民      國      九十一      年    八    月    二十一    日
附錄：
中華民國刑法第三百二十一條
犯竊盜罪而有左列情形之一者，處六月以上、五年以下有期徒刑：
一  於夜間侵入住宅或有人居住之建築物、船艦或隱匿其內而犯之者。
二  毀越門扇、牆垣或其他安全設備而犯之者。
三  攜帶兇器而犯之者。
四  結夥三人以上而犯之者。
五  乘火災、水災或其他災害之際而犯之者。
六  在車站或埠頭而犯之者。
前項之未遂犯罰之。
中華民國刑法第三百二十條
 (普通竊盜罪、竊佔罪)
意圖為自己或第三人不法之所有，而竊取他人之動產者，為竊盜罪，處五年以下有期
徒刑、拘役或五百元以下罰金。
意圖為自己或第三人不法之利益，而竊佔他人之不動產者，依前項之規定處斷。
前二項之未遂犯罰之。
